臺灣桃園地方法院刑事判決　　　　　　　　　　　　　九十年度易字第二六四九號
　　公　訴　人　臺灣桃園地方法院檢察署檢察官
　　被　　　告　戊○○
　　　　　　　　劉學永
　　右　一　人
　　選任辯護人　邱秀珠律師
　　　　　　　　溫俊富律師
右列被告因竊盜案件，經檢察官提起公訴（九十年度偵字第一六八一七號、第一六九
二七號），及移送併辦（九十年度偵字第一八九四六號、九十一年偵字第二二一九號
、弟五一一○號），本院判決如左：
    主      文
戊○○連續結夥三人以上攜帶兇器竊盜，累犯，處有期徒刑貳年。應於刑之執行前令
入勞動場所，強制工作參年。扣案之鐵剪壹支沒收。
劉學永連續結夥三人以上攜帶兇器竊盜，處有期徒刑柒月，緩刑參年。扣案之鐵剪壹
支沒收。
    事      實
一、戊○○有下列前案紀錄：
  (一)曾因違反麻醉藥品管理條例案件，於八十四年四月二十九日經本院以八十四年易
    字第一三二三號判處有期徒刑五月，嗣於八十四年六月十五日確定，並於八十四
    年八月二十四日易科罰金執畢。
  (二)又因犯竊盜罪，於八十九年五月三十一日經本院以八十九年易字第一０九０號判
    處有期徒刑七月，嗣於八十九年八月二十八日確定，並於九十年五月九日起接續
    執行，指揮書執畢日期為九十年十二月八日（桃園地檢八十九年執字第三四九六
    號），惟嗣因其戒治處分停止執行（自八十九年四月十六日入監觀察勒戒，再自
    八十九年五月二十二日入監強制戒治，八十九年十二月一日停止處分執行出監）
    ，其刑期改自八十九年十二月一日接續執行，而於九十年六月卅日徒刑期滿執行
    完畢。（嗣又因本件偵查中於九十一年二月六日起羈押，本院於同年三月八日續
    押迄今）
二、詎猶不知悔改，甫出獄即意圖為自己不法之所有，或單獨，或分別與劉學永、綽
    號「瓜埔」、「阿叔」、「小鱉」三名姓名年籍不詳成年男子及謝文錢、黃本吉
    ，共同基於竊盜之概括犯意聯絡，與行為分擔，連續多次為下列之竊盜犯行：
  (一)於九十年九月（起訴書誤為六月）十五日夜間，單獨一人駕駛其父所有予其使用
    之ＨＥ─九九六一號自用小貨車，在桃園縣龍潭鄉三水村大北坑五十九號前空地
    ，竊取翁財記食品股份有限公司（下稱翁財記公司）所有堆置該處之每片價值約
    新台幣（下同）六千元之不銹鋼隔板共二十四片得手。
  (二)復於九十年九月（起訴書誤為六月）十六日下午十六時許，夥同基於共同犯意聯
    絡之另名綽號「阿叔」之不詳男子，由戊○○駕駛前開小貨車偕至同上空地，共
    同搬運竊取翁財記公司所有之不銹鋼製之支架一支、水桶一桶、油桶一桶、漏斗
    一個等物，第二度竊取得手。惟戊○○於正欲離開之際，為翁財記公司協理丙○○發覺抄記車號、報警追查，旋於九十年九月十八日十九時許，為警在其桃園縣
    楊梅鎮上湖里下四湖六十六之一號住處，起獲前述之支架一支、水桶一桶、油桶
    一桶、漏斗一個。
  (三)戊○○再於九十一年九月二十九日下午十八時許，駕駛前開自用小貨車，至新竹
    縣新埔鎮照門山上，以不詳方式，竊取台電公司所有由湖口服務所管轄之風雨線
    規格二十二ＰＶＣ平方三百八十六公尺長乙條（重一百零一公斤），得手後載運
    離去，並放置於其桃園縣楊梅鎮上湖里十五鄰下四湖六十六之一號住處。
  (四)戊○○與劉學永共同基於不法所有之概括犯意聯絡，於九十年七月中旬不詳某日
    ，另夥同相同不法所有犯意聯絡之綽號「瓜埔」、「阿叔」、「小鱉」該三名不
    詳男子，由戊○○駕駛前開自用小貨車，搭載劉學永及該三名男子，駕往桃園縣
    楊梅鎮高山里廿六之一號中華電信研究所旁（幼獅工業區附近）不詳工廠，利用
    該廠敞開無人之際潛入，先由劉學永攜帶足供凶器使用之鐵剪壹支剪斷後，再由
    吾人合力搬運總重約四、五公噸之訊號線上車，共同竊盜得手後迅即同上駕載離
    去。事後戊○○分到約七百公斤之訊號線，並帶至其上開住處旁空地火燒後取出
    銅線賣予楊梅某不詳之舊貨業者，得款約四至五千元。
  (五)戊○○復與劉學永共同基於同上不法所有之概括犯意聯絡，於九十年十月四日凌
    晨二時，在楊梅鎮○○街（永平工商附近），見壬○○在該處承包埋設之路燈用
    雙芯電纜線（規格為二十二乘二平方）露出地面，即由劉學永拉出以其所有客觀
    上具有危險性可供凶器使用之鐵剪一支剪斷，並由戊○○駕駛前開小貨車搬運之
    方式，聯手竊取該雙芯電纜線一百公尺（值約五千元）得手後離去。
  (六)渠二人再於同日凌晨三時許，在楊梅鎮上湖里三十五號（楊湖路一段附近山上）
    ，由劉學永於現場撿拾鋼筋插入電線桿洞攀沿至頂，再以所有客觀上具有危險性
    之鐵剪一支剪斷電線；其下之戊○○負責拉線、收線之方式，竊取台電公司所有
    之ＰＶＣ風雨線規格二十二ＰＶＣ平方三十公尺長（重八公斤）及一百六十八公
    尺常（重三十六公斤）各乙條，與八ＰＶＣ平方八十公尺長（重八公斤）乙條。
  (七)戊○○另與謝文錢及黃本吉（此二人均另行審理）基於意圖為自己不法所有之概
    括犯意聯絡與行為分擔，連續於九十年十二月間不詳之某二日夜間，在桃園縣楊
    梅鎮○○里○○路四八九號「元富鋁業股份有限公司」（下稱元富鋁業公司）後
    方無圍牆廣場，由謝文錢駕駛自用小貨車，戊○○、黃本吉徒手搬運至車上載離
    之方式，共同二次竊取元富鋁業公司之鋁合金鋼圈半成品一批，先後各竊得約二
    十個，並由謝文錢負責銷贓，所得三人均分，戊○○共分得約四、五千元。嗣戊○○於九十一年二月六日凌晨零時許，竊駛竊得車號為Ｒ４－９２９２號自小客
    車於桃園縣楊梅交流道旁為警查獲始供出上情。
  (八)戊○○復承前開意圖為自己不法所有之之概括竊盜犯意，持其所有客觀上足供充
    當凶器所用之磨平六角扳手一支，於如附表所示之時間、地點，以該扳手撬開車
    門鎖孔及啟動電門後駛離之方式，連續九次下手竊取各被害人所有之車輛得手後
    ，供己駕駛使用，至油料耗盡始棄置路邊。
三、戊○○等人以上竊取訊號線、雙芯電纜線及台電公司所有ＰＶＣ風雨線得手後，
    部份朋分自行處理以廢鐵每公斤三十五元至四十五元左右不等價格出售不詳者，
    部份駕載至劉學永之桃園縣楊梅鎮上湖里上四湖三十五號住處，由劉學永負責削
    皮，再以同上廢鐵價格出售，所得贓款朋分花用，
四、嗣先於九十年九月十八日十九時許，為警根據前開翁財記公司丙○○所記之車號
    ，循線在戊○○位於桃園縣楊梅鎮上湖里下四湖六十六之一號住處將其查獲，並
    起出竊自翁財記公司之支架一支、水桶一桶、油桶一桶、漏斗一個，而查悉本事
    實欄第一項(一)(二)之犯行。
五、戊○○再於(1)九十年十月六日清晨五時許，駕駛前開自用小貨車車行經新竹縣湖
    口鄉○○街「梅湖游泳池」前之際，因形跡可疑，為警盤查而供出上情，並在車
    上查獲台電公司前開失竊之風雨線規格二十二ＰＶＣ平方三十公尺長乙條（重八
    公斤）。(2)旋經警帶同戊○○返回桃園縣楊梅鎮上湖里十五鄰下四湖六十六之一
    號其住處，另查獲台電公司前開失竊之風雨線規格二十二ＰＶＣ平方三百八十六
    公尺長乙條（重一百零一公斤）。(3)並於同日下午十五時三十分許，偕同警方前
    往劉學永桃園縣楊梅鎮上湖里上四湖三十五號住處，起出台電公司前開失竊之風
    雨線規格二十二ＰＶＣ平方一百六十八公尺（重三十六公斤）、八ＰＶＣ平方八
    十公尺（重八公斤）及壬○○前開失竊之路燈電纜線六十公尺，並扣得劉學永所
    有供竊盜所用之鐵剪一支，而查悉本事實欄第一項(三)(四)(五)(六)之犯行。
六、末戊○○於九十一年二月六日凌晨零時許，竊駛所竊車號為Ｒ４－９２９２號自
    小客車於桃園縣楊梅交流道旁為警三度查獲後，據其查獲後及警方於九十一年二
    月二十六日偵查中借訊時之供述，再查悉本事實欄第一項(七)(八)之犯行。
七、案經被害人壬○○訴由新竹縣警察局竹北分局報請台灣新竹地方法院檢察署檢察
    官呈請台灣高等法院檢察署令轉暨桃園縣警察局楊梅分局、平鎮分局報請台灣桃
    園地方法院檢察署檢察官偵查起訴及移送併辦。
    理      由
一、被告之供述及辯解：
  (一)右揭事實，訊據被告戊○○坦承不諱。
  (二)被告劉學永則矢口否認有何竊盜犯行，辯稱：伊沒有與戊○○共同竊取訊號線、
    雙芯電纜線及ＰＶＣ風雨線，在伊住處所查獲之物均係戊○○載來要伊剝皮，伊
    不知係竊盜之贓物云云。
二、認定犯罪事實所憑之證據及理由：
  (一)被告戊○○之自白，核與證人即被害人壬○○、翁財記公司協理丙○○、台電公
    司湖口服務所員工辛○○、己○○、丁○○、元富鋁業公司管理部總務課副課長
    沈文華、及車主癸○○、徐旺財、子○○、呂志鴻、寅○○○、辰○○、丑○○
    、庚○○、乙○○分別於警偵訊及本院審理中指述之情節相符，復有贓物認領保
    管收據十一紙、車輛竊盜查詢個別報表九紙及照片六幀復於偵查卷內可稽。此外
    ，復有共同被告劉學永所有之鐵剪壹支扣案可資佐證，堪認其自白係與事實相符
    ，允可憑採。
  (二)雖被告劉學永矢口否認有何竊盜犯行，惟查，被告劉學永如何與被告戊○○及綽
    號「瓜埔」、「阿叔」、「小鱉」之三名不詳姓名年籍成年男子，業據張某迭於
    警偵訊中指述明確：
    1.於九十年十月六日警訊中稱（見台灣新竹地方法院檢察署九十年偵字第五八八
      ○號偵卷第八頁警訊筆錄）：
      (1)「（問：警方在你車上查獲之電纜線於何時？何地？與何人一同竊取？）是
        我和劉學永一同偷的，於九十年十月四日凌晨三點多，開我的車至楊梅鎮○○路○段山上竊取，由劉學永爬上電線桿，去剪電纜線，我在下面負責收電
        纜線，而其中一小部份我放在家中」。
      (2)「（問：幼獅工業區於何時？何地？與何人？竊取何種東西？）我和劉學永
        以及外號叫做瓜埔、阿叔、小鱉共五位於九十年七月中旬至幼獅工業區附近
        一家工廠圍牆內草地上（地址不知道）竊取重量約四到五噸之訊號線，地點
        我朋友劉學永知道。（問：竊來之訊號線你作何處理？）我只分到約七百公
        斤之訊號線，我帶到我老家空地放火燒，再將其銅線拿去楊梅舊貨業賣掉，
        差不多賣了新台幣四至五千元」。
      (3)「（問：楊梅普新竊取之二芯電纜線是何時？何地？與何人一同竊取？數量
        約多少？）我和劉學永於九十年十月四日凌晨二點多左右
        ，至埔心往永平工商陸上，看到尚在施工露出地面之二芯電纜線，於是我們
        二人一起將電纜線拉出地面，將它剪斷拿走。（問：二芯電纜線你們作何處
        置？）暫時將它放在劉學永家中等待處理」。
    2.於偵查中稱：
      (1)八十年十月六日偵訊時稱（見台灣新竹地方法院檢察署九十年偵字第五八八
        ○號偵卷第廿二頁偵訊筆錄）：「（問：今年七月中旬在幼獅工業區附近偷
        訊號線？）是的，我是與劉學永等人去偷的，是劉學永拿油壓剪偷的。（問
        ：九十年十月四日是否載桃園縣永平工商附近偷電纜線？）是的，... 同天
        去桃園縣楊梅鎮上湖里三十五號偷台電電線三十六公斤，也是與劉學永一起
        去，是劉學永拿油壓剪剪的」。
      (2)九十年十月二十六日偵訊時稱（見九十年偵字第一六九二七號偵卷第卅八頁
        ）：「九十年七月中旬，去幼獅不詳工廠偷訊號線，... 跟劉學永、『瓜埔
        』、『阿叔』、『小鱉』共五人，我開我的小貨車，剛好看到，五人都下車
        搬上去。九十年十月四日凌晨三時，在楊梅三元街附近路上，偷電纜線約一
        百公尺，沿路捲成一綑帶回家，該次只跟劉學永偷。同日凌晨三時，二人再
        到楊湖路一段附近山上，再偷風雨線約一、二十公斤，偷完後都送到劉學永
        處，由他負責剝皮再賣廢鐵，每次行竊分堆處理，每次售價按行竊人數平分
        ，... 鐵剪是劉學永的，電線皆由劉學永爬上電線桿剪的，我在下面幫忙」
        。
    3.於本院九十一年五月一日訊問時稱：
      (1)「（問：是否戊○○與劉學永你們二人... 夥同... 「瓜埔」、「阿叔」、
        「小鱉」... 桃園縣楊梅鎮幼獅工業區附近不詳工廠,,, 潛入合力搬運總重
        約四至五噸之訊號線上車，共同竊盜得手...？）是的，那地方是劉學永帶
        我們去的，只有他知道，也是劉學永用電纜剪剪得，我分到七百公斤的訊號
        線，帶到老家空地用火燒得銅線，再拿去賣，賣得四、五千元，是在楊梅舊
        貨業賣的」。
      (2)「我與劉學永有作：九十年十月四日凌晨二時，在楊梅鎮○○街（永平工
        商附近），偷電纜一百公尺，這是在地裡面的雙芯線，那是我發現帶劉學永
        去看，劉學永就把他拉出來剪斷並用車子載走。同上日凌晨三時許，在楊
        梅鎮○○路○段附近山上，偷風雨線大約二十公斤，是劉學永爬上電桿剪的
        。得手後都把東西交給劉學永」。
      (3)「當時在（我）車上查到的電纜就是去楊湖路一段山上剪下來的風雨線，因
        為十月四日那天劉學永有剪下四條，但我當天以為只有三條，因為當時他在
        電線桿上剪，我則在下面收捲，並放到車上，所以我以為全部收完了，他也
        這樣以為，後來載到他家，他發現少收壹條，所以我才於十月五日中午再去
        收漏掉的這壹條，並且自己留起來，後來在車上被查獲的就是這壹條。至於
        警方後來在劉學永家查獲的風雨線，則是當天未漏掉的那三條」。
      (4)「（問：如你所言，則《在車上與》在劉學永《住處》查獲的電纜線應屬於
        同一規格，為何《查獲之》電纜線屬於三種不同的規格【指八平方、廿二平
        方ＰＶＣ風雨線及雙芯電纜線】，請解釋？）的確是有三條十月四日當天剪
        的風雨線放在劉學永那邊，而且當天所另外剪的雙芯電纜線，也同樣放在他
        那邊，所以才會有不同的電纜線，至於為何又多出一種規格的風雨線，我不
        知道。」
    4.且被告戊○○嗣經本院送測謊結果，就劉學永有參與偷竊電纜線；及劉學
      永不是為渠代工剝除電纜線外皮等二項問題，經測試均無情緒波動反映，研判
      未說謊，此有法務部調查局所出具之九十一年四月四日調科參字第○九一○○
      一○四七○○號測謊報告書乙件附於本院卷內可稽。查測謊鑑定，係依一般人
      在說謊時，會產生遲疑、緊張、恐懼、不安等心理波動現象，乃利用測謊儀器
      將受測者之上開情緒波動反應情形加以紀錄，用以判別受測者供述之真實性，
      倘受測者愈想壓抑其謊言所產生之情緒，則在測謊儀器上愈會產生明顯之情緒
      波動反應，反之，則無此不實之波動反應。從而測謊鑑定結果，如就否認犯罪
      有不實之情緒波動反應時，雖僅得供審判上之參酌，而不得採為有罪判決之唯
      一憑據。然若證人指證被告犯罪之證述，經測謊並無任何不實之情緒波動反應
      ，或證人有利於被告之供述，經測謊呈不實之情緒波動反應時，則非不可以該
      測謊鑑定之結果與各該證人之證言及其他調查證據之結果，相互印證，而就各
      該證人之證言分別為可否採納之認定，此有高法院刑事判決九十一年度台上字
      第三五九號判決可資參照。按共同被告戊○○此項對被告劉學永不利之供述，
      既然經測謊並無任何不實之情緒波動反應，揆之前揭判決意旨，自得採擇作為
      證據，至為明確。
  (三)況本件分別經被告戊○○及被害人壬○○、陳在禎指證為犯罪工具及盜贓之鐵剪
    一支與風雨線規格二十二ＰＶＣ平方一百六十八公尺（重三十六公斤）、八ＰＶ
    Ｃ平方八十公尺（重八公斤）及壬○○前開失竊之路燈電纜線六十公尺，均在被
    告劉學永之住處扣案尋獲，此亦為劉某所不否認。雖被告劉學永於九十年十月七
    日警訊中固稱：「我沒和戊○○一起去偷過電纜線，我家被扣的電纜線是戊○○
    帶去我家，叫我幫他剝皮，每公斤七元，約剝了四十公斤，我不知那是贓物．．
    ．我住處查扣之鐵剪一支、鋼管五支，是戊○○的，我知道鐵剪是用來剪電線用
    的」等語（見九十年偵字第一六九二七號偵卷第四頁）。於偵查中九十年十月二
    十六日偵訊時則稱：「扣案之電線係戊○○於九十年十月三日及九十年十月四日
    分二次載來，以去皮後每公斤七元代價，請我用刀子，手工方式削皮，至查獲都
    還沒剝（削皮），是因我還養豬，小孩吵，沒空削皮，絕無竊盜上情，亦不知贓
    物，另我家被扣之鐵剪是我的」等語（見九十年偵字第一六九二七號偵卷第卅八
    頁），核其前開供述，就已否代工削皮及扣案鐵剪誰屬等問題上，顯然前後不一
    。
  (四)又依被告劉學永於偵查中所陳：「我一天八小時計算，手工削皮可剝二百公斤，
    自九十年二月起失業，沒工作」（見九十年偵字第一六九二七號偵卷第卅九頁背
    面）該情推之，自其前開所供：「戊○○於九十年十月三日及九十年十月四日，
    分二次載來」計至九十年十月八日查獲，已歷約四至五日，當時既無其他工作，
    焉有受託「代工削皮」卻遲未開始之理？又苟被告戊○○請其代工，自是看重所
    謂「日削二百公斤之速度」。且張某請其削皮之電纜線，既係竊盜所得，自尤需
    儘速削皮以改變竊盜原狀，俾免警方循線查緝，又可及早以廢鐵變賣出售得款，
    衡情亦無任其閒置代工長達四、五日之久之可能。
  (五)另參以被告劉學永與被告戊○○二人相互間認識多年並無糾葛怨隙，業據渠等供
    述在卷，張某應無構詞誣陷之理。抑且，被告劉學永於案發後九十年十月六日晚
    間廿二時許曾帶同警方前往楊梅鎮高山里廿六之一號中華電信研究所旁（即竊取
    訊號線處）及楊梅鎮○○街（即竊取路燈用雙芯電纜線處），並稱其之所以知道
    各該地點，係因被告戊○○作案（指竊盜）後帶伊去看其之傑作等語（見九十年
    偵字第一六九二七號偵卷第八頁正、背面），則其所稱全不知情乙節，顯屬虛構
    。此外，被告劉學永經通知卻拒絕前往測謊，益見其畏罪心虛之情態。
  (六)又雖證人即台電公司員工陳在禎、卯○○、辛○○、甲○○於本院審理時證稱：
    於本件案發時楊梅鎮上湖里五鄰卅五號（楊湖路一段附近山上）並無停電情事等
    語，然本件既查獲台電公司失竊之ＰＶＣ風雨線，顯見被告等確有竊盜犯行無疑
    ，究不得率以無停電即可謂無竊案。況證人等就風雨線之失竊是否一定會導致停
    電乙節，均無法為全面確切肯定之證言，自無從採為對被告劉學永有利之認定。
  (七)縱上所述，可認被告劉學永所辯無非畏罪卸責之詞，殊非可採，其與被告戊○○
    二人之犯行均足以認定。
三、法律適用：
  (一)按本件扣案之被告劉學永所有鐵剪壹支，及未扣案之被告戊○○所有磨平之六角
    扳手壹支，客觀上對於人之生命、身體具有危險性，足供兇器使用。故依事實欄
    第二項(五)(六)(八)所載之事實，渠二人係攜帶之進行竊盜，核各犯刑法第三百二十一
    條第一項第三款之攜帶兇器竊盜罪。
  (二)至如事實欄第二項(四)所載之事實，被告戊○○、劉學永係犯同法第三百二十一條
    第一項第四款、第三款之結夥三人以上攜帶凶器竊盜罪。
  (三)至如事實欄第二項(七)所載之事實，被告戊○○係犯同法第三百二十一條第一項第
    四款之結夥三人以上竊盜罪。
  (四)至如事實欄第二項(一)(二)(三)所載之事實，被告戊○○、劉學永係犯同法第三百二十
    條第一項之普通竊盜罪。
  (五)被告戊○○、劉學永二人彼此間；及渠二人與綽號「瓜埔」、「阿叔」、「小鱉
    」之三名不詳姓名年籍成年男子間；及被告戊○○與綽號「阿叔」者間；乃至於
    被告戊○○與另案被告黃本吉、謝文錢間，就前揭加重竊盜或普通竊盜犯行，互
    有犯意聯絡及行為分擔，並著手於該罪構成要件行為之實行，皆為共同正犯。
  (六)又被告戊○○、劉學永先後多次犯行，時間緊接，竊盜基本構成要件相同，顯係
    基於概括犯意而為，皆為連續犯，應依刑法第五十六條規定，論以一重之結夥三
    人以上攜帶兇器加重竊盜罪，並依法均加重渠等法定本刑。
  (七)又起訴書雖未敘及被告戊○○所犯如事實欄第二項所載(三)(七)(八)等竊盜行為（即移
    送併辦部分），然各該部分之事實與公訴人起訴之事實既具有連續犯之裁判上一
    罪之關係，仍為起訴效力所及，本院自得併予審究。
  (八)按被告戊○○已有如事實欄第一項所載之前案紀錄，最近一次係因犯竊盜罪，於
    八十九年五月三十一日經本院以八十九年易字第一０九０號判處有期徒刑七月，
    嗣於八十九年八月二十八日確定，並於九十年五月九日起接續執行，指揮書執畢
    日期為九十年十二月八日（桃園地檢八十九年執字第三四九六號），惟嗣因其戒
    治處分停止執行（自八十九年四月十六日入監觀察勒戒，再自八十九年五月二十
    二日入監強制戒治，八十九年十二月一日停止處分執行出監），其刑期改自八十
    九年十二月一日接續執行，而於九十年六月卅日徒刑期滿而執行完畢，此有台灣
    桃園地方法院檢察署刑案資料查註紀錄表及台灣高等法院被告全國前案紀錄表各
    乙件存卷可按，其於刑之執行完畢後五年內再犯本件有期徒刑以上之罪，為累犯
    ，應依法遞加重其刑。
四、科刑及其審酌事項：
    爰審酌被告戊○○、劉學永二人犯罪動機、目的、手段，犯罪時所受之刺激及其
    品行、生活狀況、智識程度、竊取財物之價值、犯罪所生之損害，及犯罪後分別
    坦承及否認犯行之態度良劣等一切情狀，分別量處如主文所示之刑，以示懲誡。
五、保安處分：
    按被告戊○○係十八歲以上之竊盜犯，復有竊盜之前案紀錄，其不但於甫出獄後
    即再犯本件竊盜案件，且於短期之內連續竊盜達十七次之多，足見其有犯罪之習
    慣，自有對其宣告強制工作以矯正其習性之必要，爰依竊盜犯贓物犯保安處分條
    例第三條第一項第一款之規定，諭知被告於刑之執行前令入勞動場所強制工作三
    年，以茲矯正。
六、緩刑之宣告：
    查被告劉學永前未曾受任何有期徒刑以上刑之宣告，此有台灣桃園地方法院檢察
    署刑案資料查註紀錄表及台灣高等法院被告全國前案紀錄表各乙件存卷可按，其
    經此教訓，自當知所勉而無虞再犯，本院綜核各情，認上開有期徒刑之宣告，已
    足策其自新，所宣告之刑，以暫不執行為適當，併依法諭知緩刑三年，用啟向上
    。
七、沒收：
  (一)扣案之鐵剪一支，為被告劉學永所有供其與共犯戊○○及綽號「瓜埔」、「阿叔
    」、「小鱉」者共同犯罪所用之物，爰依刑法第三十八條第一項第二款之規定宣
    告沒收。
  (二)另扣案之被告劉學永所有實心鋼管五支（經檢察官勘驗為約圓徑一公分，長各約
    二十二公分左右），公訴人固指係劉某用以攀爬電線桿竊取風雨線所用之物。然
    查，共同被告戊○○卻於偵查中供稱：「有見過被告劉學永用長約五、六十公分
    公分左右之實心鋼管爬電線桿」等語（見九十年偵字第一六九二七號偵卷第四十
    頁背面）；於本院審理中則稱：「劉學永並不是用扣案之白鐵條爬上電線桿，而
    是用鋼筋當天晚上他用完就丟棄在現場」等語（見本院九十一年五月一日訊問筆
    錄）。從而自難認係供本件犯罪之物，爰不諭知沒收。
  (三)又本件雖另有被告戊○○所有之鐵鉗、鐵鎚及活動扳手各一支，與油壓剪二支（
    大、小各一）扣案，惟各該工具並非於犯罪現場當場查獲，且張某於偵審中均一
    致否認曾用以竊盜，是尚無證據可證明係供犯罪所用，自不得宣告沒收。
  (四)末依被告戊○○所供用以竊取如附表所示車輛所用之磨平六角扳手一支，因該物
    品並未扣案，且經張某供稱該扳手於偷竊最後一輛自用小客車時因不慎折斷遂丟
    棄於桃園縣大園鄉○○路一帶等語（見九十一年偵字第二一二九號偵卷第九頁正
    面），自無法證明其猶存在，乃不予以沒收。
八、不另為無罪之諭知：
  (一)公訴意旨另以指被告戊○○、劉學永於下列時間及地點附近：(1)九十年六月二十
    日、新竹縣竹北市○○段番子寮小段一一五地號、(2)九十年七月三十一日、桃園
    縣新屋村後庄村三三之一號、(3)九十年八月二日、桃園縣楊梅鎮上湖里十四鄰下
    四湖八之十五號、(4)九十年八月二十二日、桃園縣楊梅鎮上湖里十四鄰六二之三
    號、(5)九十年八月二十二日、桃園縣楊梅鎮上湖里十四鄰四七之一號、(6)九十年
    八月二十二日、新竹縣湖口鄉長嶺村四湖尾十八之一號、(7)九十年九月五日、桃
    園縣楊梅鎮上湖里十四鄰六二之三號、(8)九十年九月八日、新竹縣湖口鄉長嶺村
    四湖尾十八之一號，均由戊○○駕駛該車，附載劉學永抵達各該處所，以由劉學
    永攜帶預先剪切長約二十二公分、圓徑約一公分之實心不銹鋼管五支，以此客觀
    上具有危險性之鋼管，依序向上插入電線桿洞攀沿至頂，再以所有客觀上具有危
    險性之鐵剪一支剪斷電線；其下之戊○○負責拉線、收線之方式，依序共同連續
    竊取台灣電力公司新竹區湖口服務所（下稱台電公司）所有架設輸電之(1)八ＰＶ
    Ｃ平方之風雨線六十公尺（價值三六○元）、二二ＰＶＣ平方之風雨線五六一．
    五公尺（價值一○二九八元）及二二平方裸硬銅線三十九公尺（價值五八七元）
    、(2)八ＰＶＣ平方之風雨線二十公尺（價值一二○元）及二二ＰＶＣ平方之風雨
    線一三○公尺（價值二三八四元）、(3)六十ＰＶＣ平方之風雨線一一七公尺（價
    值六０七七元）、(4)二二ＰＶＣ平方之風雨線七十九公尺（價值一四四九元）、
    (5)二二ＰＶＣ平方之風雨線一○六．五公尺（價值一九五三元）及二二平方裸硬
    銅線一○六．五公尺（價值一五六○元）、(6)二二ＰＶＣ平方之風雨線二三七公
    尺（價值六三四七元）、(7)二二ＰＶＣ平方之風雨線七十九公尺（價值一四四九
    元）及二二平方裸硬銅線七十九公尺（價值一一五九元）、(8)二二ＰＶＣ平方之
    風雨線一○六．五公尺（價值一九五三元）及二二平方裸硬銅線一○六．五公尺
    （價值一五六○元），因認渠二人此部份亦犯有攜帶凶器加重竊盜罪云云。
  (二)訊之被告戊○○、劉學永均一致否認有何公訴人所指之上開犯行。經查，被告戊○○在前犯竊盜罪所處有期徒刑七月刑期，係自八十九年十二月一日接續執行，
    而於九十年六月卅日徒刑期滿執行完畢，此有台灣桃園地方法院檢察署八十九年
    十二月二十二日八十九年執乙字第三四九六號執行指揮書乙件在卷可稽，並經本
    院依職權調取上開執行卷宗核閱無訛，從而其自不可能有前開公訴人所指(1)於九
    十年六月二十日之竊盜犯行。至其餘(2)至(7)之部分，雖有線路失竊統計表乙件附
    於九十偵字第一六九二七號卷宗第五十一頁可稽，然公訴人就此部分並未訊問被
    告二人，亦無證據可證該統計表所載之失竊風雨線即為被告等所竊，此徵之證人
    即台電公司新竹營業處電機工程師卯○○於本院所為：「（問：提示九十偵字第
    一六九二七號卷宗第五十一頁線路失竊統計表，是否為你們所製作？所失竊之風
    雨線、銅線何人竊取？）是的，是承辦檢察官要我們把從七月至九月所失竊之風
    雨線作整理，何人竊取我們不知道」（見本院九十一年五月二十二日訊問筆錄）
    之證言，亦可知公訴人所指被告二人此部份之犯行顯然不能證明，惟依公訴意旨
    認此部份與前開已起訴並經認定有罪之其他竊盜部分，係具有裁判上一罪之連續
    犯關係，按審判不可分原則，不另為無罪之諭知。
據上論斷，應依刑事訴訟法第二百九十九條第一項前段，刑法第二十八條、第五十六
條、第三百二十條第一項第三款、第四款、第四十七條、第七十四條第一款、第三十
八條第一項第二款，竊盜犯贓物犯保安處分條例第三條第一項第一款、第四條、第五
條第一項前段，判決如主文。
本案經檢察官蔡正雄到庭執行職務。
中      華      民      國    九十一    年      七      月     十七     日
                                臺灣桃園地方法院刑事第五庭
                                  法      官    江  德  民
右正本證明與原本無異。
如不服本判決，應於判決送達後十日內，向本院提出上訴狀。
                                  法院書記官    常  毓  生
中      華      民      國    九十一    年      七      月     十七     日
附論罪科刑依據之法條：
刑法第三百二十條：
(普通竊盜罪、竊佔罪)
意圖為自己或第三人不法之所有，而竊取他人之動產者，為竊盜罪，處五年以下有期
徒刑、拘役或五百元以下罰金。
意圖為自己或第三人不法之利益，而竊佔他人之不動產者，依前項之規定處斷。
前二項之未遂犯罰之。
刑法第三百二十一條：
(加重竊盜罪)
犯竊盜罪而有左列情形之一者，處六月以上五年以下有期徒刑：
一  於夜間侵入住宅或有人居住之建築物、船艦，或隱匿其內而犯之者。
二  毀越門扇、牆垣或其他安全設備而犯之者。
三  攜帶兇器而犯之者。
四  結夥三人以上而犯之者。
五  乘火災、水災或其他災害之際而犯之者。
六  在車站或埠頭而犯之者。
前項之未遂罰之。
附表
┌──┬─────┬──────┬───┬────────┬──────┐
│編號│犯罪時間  │犯罪地點    │被害人│竊得財物        │備註        │
├──┼─────┼──────┼───┼────────┼──────┤
│ 一 │九十年九月│新竹縣竹北市│癸○○│二Ｌ─二五四○號│新竹市警察局│
│    │十八日    │溪洲路一七○│      │自用小貨車      │第一分局尋獲│
│    │          │巷一號前    │      │                │            │
│    │          │            │      │                │            │
├──┼─────┼──────┼───┼────────┼──────┤
│ 二 │九十年十一│桃園縣大園鄉│徐旺財│Ｋ八─六六四三號│九十一年二月│
│    │月二日晚間│田心村信用加│      │自用小貨車      │二十六日於桃│
│    │二十時    │油站旁      │      │                │園縣楊梅鎮富│
│    │          │            │      │                │岡里伯公岡一│
│    │          │            │      │                │九六號旁空地│
│    │          │            │      │                │尋獲        │
├──┼─────┼──────┼───┼────────┼──────┤
│ 三 │九十一年一│新竹縣湖口鄉│子○○│ＫＱ─四四二五號│新竹縣警察局│
│    │月一日    │光復北路與工│      │自用小客車      │竹北分局湖口│
│    │          │業一路口    │      │                │派出所尋獲  │
├──┼─────┼──────┼───┼────────┼──────┤
│ 四 │九十一年一│新竹縣湖口鄉│呂志鴻│ＨＲ─五三○九號│九十年一月十│
│    │月四日    │三民路與榮光│      │自用小客車      │七日查獲    │
│    │          │路口        │      │                │            │
├──┼─────┼──────┼───┼────────┼──────┤
│ 五 │九十一年一│新竹縣湖口鄉│褚溫錦│ＣＭ─九一二○號│尚未尋獲    │
│    │月廿五日  │光復路七十五│秀    │自用小客車  │            │
│    │          │號前        │      │                │            │
├──┼─────┼──────┼───┼────────┼──────┤
│ 六 │九十一年一│新竹縣湖口鄉│辰○○│ＩＧ─八三五一號│九十一年一月│
│    │月廿六日  │光復東路卅一│      │自用小客車      │二十七日由宋│
│    │          │號旁        │      │                │屋派出所尋獲│
├──┼─────┼──────┼───┼────────┼──────┤
│ 七 │九十一年一│新竹縣湖口鄉│丑○○│ＣＫ─○九八三號│桃園縣警察局│
│    │月廿七日  │松江一街六六│      │自用小客車      │楊梅分局新屋│
│    │          │號前        │      │                │派出所尋獲  │
├──┼─────┼──────┼───┼────────┼──────┤
│ 八 │九十一年一│新竹縣湖口鄉│庚○○│ＭＤ─九六四二號│尚未尋獲    │
│    │月卅一日晚│三民路十九號│      │自用小客車      │            │
│    │間廿三時  │前          │      │                │            │
├──┼─────┼──────┼───┼────────┼──────┤
│ 九 │九十一年二│桃園縣大園鄉│乙○○│Ｒ四─九二九二號│九十一年二月│
│    │月四日晚間│南港村大觀路│      │自用小客車      │六日於楊梅交│
│    │十八時    │旁          │      │                │流道當場查獲│
└──┴─────┴──────┴───┴────────┴──────┘
